臺灣板橋地方法院交通事件裁定　　　 100年度交聲字第3950號
原處分機關　交通部公路總局臺北區監理所板橋監理站
異　議　人
即受處分人　吳家豪
上列異議人即受處分人因違反道路交通管理處罰條例案件，對於
原處分機關民國100 年10月19日板監裁字第裁41-DB0000000號處
分聲明異議，本院裁定如下：
    主      文
原處分撤銷。
吳家豪不罰。
    理      由
一、原處分意旨略以：異議人即受處分人吳家豪於民國100 年6
    月28日下午4 時19分許，騎乘車牌號碼023-DEN 號重型機車
    ，行經桃園縣蘆竹鄉○○○路與新南路之交岔路口，因有「
    駕車行經有燈光號誌管制之交岔路口闖紅燈」之違規行為，
    經桃園縣政府警察局蘆竹分局南崁派出所員警以桃警局交字
    第DB0000000 號舉發違反道路交通管理事件通知單當場舉發
    。嗣異議人不服舉發提出申訴，經原處分機關調查結果，仍
    認前開違規行為明確，乃依道路交通管理處罰條例第53條第
    1 項、第63條第1 項規定，於100 年10月19日以板監裁字第
    裁41-DB0000000號違反道路交通管理事件裁決書對異議人裁
    處罰鍰新臺幣（下同）2,700 元，並記違規點數3 點在案。
二、本件聲明異議意旨略以：異議人即受處分人吳家豪於上開時
    間，並未騎乘上開機車行經上開路口，更不認識車牌號碼02
    3-DEN 號重型機車所有人，不可能騎乘該機車，該舉發違反
    道路交通管理事件通知單收受通知聯者簽章欄「吳家豪」之
    簽名亦非其本人簽署，益見異議人之身分遭他人冒用，爰依
    法聲明異議，請求撤銷原處分等語。
三、按汽車駕駛人，行經有燈光號誌管制之交岔路口闖紅燈者，
    處1,800 元以上5,400 元以下罰鍰，並記違規點數3 點，道
    路交通管理處罰條例第53條第1 項、第63條第1 項第3 款定
    有明文。
四、經查：
（一）車牌號碼023-DEN 號重型機車經人騎乘而於100 年6 月28
      日下午4 時19分許，行經桃園縣蘆竹鄉○○○路與新南路
      之交岔路口，因該駕駛人有「駕車行經有燈光號誌管制之
      交岔路口闖紅燈」之違規行為，經桃園縣政府警察局蘆竹
      分局南崁派出所員警以桃警局交字第DB0000000 號舉發違
      反道路交通管理事件通知單當場舉發等情，為異議人所不
      爭執，核與證人即舉發警員簡振哲於本院訊問時證述之情
      節相符，並有桃園縣政府警察局100 年6 月28日桃警局交
      字第DB0000000 號舉發違反道路交通管理事件通知單1 紙
      在卷可查。從而，此部分事實，應堪認定。
（二）異議人即受處分人吳家豪以前揭情詞置辯。經查，受處分
      人並未於100 年6 月28日下午4 時19分許，騎乘車牌號碼
      023-DEN 號重型機車，行經桃園縣蘆竹鄉○○○路與新南
      路之交岔路口乙情，業經證人即受處分人女友楊雅筑於本
      院訊問時結證稱：伊與受處分人平常一起工作，一起賣廣
      東粥，上班時間是下午3 時30分許起至晚間11時30分許止
      ，僅週日休息，100 年6 月28日是星期二，當天下午4 時
      19分許，受處分人沒有騎上開機車到桃園縣蘆竹鄉等語甚
      詳。證人即車牌號碼023-DEN 號重型機車所有人謝伊婷於
      本院訊問時亦稱：伊不認識吳家豪，該機車平常係由伊個
      人使用，100 年6 月28日有將該機車借給客人，伊不知對
      方叫什麼名字，該客人並非受處分人等語綦詳。另受處分
      人係使用門號0000000000號行動電話乙節，業經受處分人
      於本院訊問時陳述明確，核與證人楊雅筑於本院訊問時證
      述之情節相符。而受處分人適於100 年6 月28日下午4 時
      19分許，使用該門號行動電話撥打門號0000000000號行動
      電話，其基地臺位置在新北市○○區○○街11號11樓乙節
      ，亦有遠傳資料查詢1 紙附卷可參。又上開舉發違反道路
      交通管理事件通知單收受通知聯者簽章欄「吳家豪」之簽
      名，亦顯與受處分人在聲明異議狀、交通違規案件陳述書
      及本院訊問時當庭簽署之署名不同。綜上，足見受處分人
      確非於上開時、地，騎乘車牌號碼023-DEN 號重型機車，
      而有「駕車行經有燈光號誌管制之交岔路口闖紅燈」違規
      行為之駕駛人甚明。
五、綜上所述，本件既不能證明異議人確係於上開時、地，騎乘
    車牌號碼023-DEN號重型機車，而有「駕車行經有燈光號誌
    管制之交岔路口闖紅燈」違規行為之駕駛人，原處分機關未
    予詳查，徒憑原舉發機關之舉發，即對異議人為首揭之處分
    ，難認適法。爰撤銷原處分，依法為異議人不罰之諭知，以
    昭慎重。
六、據上論斷，依道路交通事件處理辦法第19條前段，裁定如主
    文。
中    華    民    國   100    年    12    月    30    日
                  刑事第十三庭  法  官  謝梨敏
上列正本證明與原本無異。
如不服本裁定，應於裁定送達後五日內敘明抗告理由，向本院提
出抗告狀。
                                書記官  林怡君
中    華    民    國   100    年    12    月    30    日